# 参股公司被动稀释股权其他权益变动计算

提问人：zijinglingyun 时间：2020-03-07 08:05:22
陈版，您好。关于参股公司被动稀释股权其他权益变动计算咨询下您。
背景： 2019 年 1 月 1 日，A公司持有B公司51%股权，长期股权投资为 510 万，账面对其采用成本法核算。
2019 年 4 月 31 日，A公司将持有股权31%股权对外出售，出售后持股比例为20%，在董事会中有一席位，能够对B公司产生重大影响。此时，B公司账面净资产为 1200 万。
2019 年 5 月 31 日，外部股东对B公司增资 400 万，其中 200 万计入实收资本， 200 万计入资本公积。原股东均放弃同比例增资。
增资前B公司账面实收资本 1000 万，未分配利润 400 万，账面净资产 1400 万。
问题：
根据长期股权投资准则，权益法核算情况下的长投，股权被动稀释后仍是权益法核算，按照股权变动前后净资产份额变动金额计入资本公积-其他资本公积。
那么此处的净资产份额怎么考虑，是按照所有权益总额，还是按照变动的资本公积金额。
是按照20.60万（ 1800 16.67%-140020%）计入其他资本公积，还是按照66.68万（400*16.67%-0）

回答人：chenyiwei
按照所有权益总额。因为新股东同样可以享受此前滚存的留存收益，所以归属于原股东的留存收益份额是会相应减少的。
在你的案例中，是按照20.60万（ 1800 16.67%-140020%）计入其他资本公积。但前提是股权进一步稀释后（持股16.67%）仍对被投资企业具有重大影响。